臺灣士林地方法院民事判決
110年度簡字第165號
原      告  莊春錦  


訴訟代理人  賴怡孜  
被      告  邱士豪  

訴訟代理人  林鼎鈞  
上列當事人間請求損害賠償事件，本院於民國111年3月17日言詞
辯論終結，判決如下：
    主  文
一、被告應給付原告新臺幣壹拾伍萬伍仟陸佰捌拾貳元，及自民
    國一Ｏ九年十一月二十四日起至清償日止，按週年利率百分
    之五計算之利息。
二、原告其餘之訴駁回。
三、訴訟費用由被告負擔四分之一，餘由原告負擔。
四、本判決第一項得假執行，但被告如以新臺幣壹拾伍萬伍仟陸
    佰捌拾貳元為原告預供擔保後，得免為假執行。
五、原告其餘假執行之聲請駁回。
    事  實  及  理  由
壹、程序事項
　本件原告主張因道路交通事故對被告起訴請求損害賠償，原屬
  應適用通常程序事件。嗣於訴訟進行中，修正後民事訴訟法第
  427條第2項增訂第11款，規定此類型訴訟應適用簡易訴訟程序
  ，依同法施行法第4條之1第1款規定，於修正前已繫屬之事件
  ，未經終局裁判者，適用修正後之規定，是本件應適用簡易訴
  訟程序審理判決，合先敘明。
貳、實體事項　　
一、原告起訴主張：
（一）被告於民國109年2月22日下午7時37分許，駕駛車牌號碼0
      00-0000號自用小客車行經新北市汐止區大同路二段184 
      巷路口時，因過失不慎撞擊行走於行人穿越道之原告，致
      原告受有雙手肘、左手背、臀部、髖關節、肩部挫傷等傷
      害（下合稱系爭傷害）。原告因系爭傷害受有支出醫療費
      用新臺幣（下同）10萬280元、就醫交通費用3萬1,798元
      、薪資損失15萬元等財產上損害，並因系爭傷害受有精神
      上痛苦，另向被告請求非財產上損害賠償31萬7,922元，
      爰依民法第184條第1項前段、第2項、第191條之2、第193
      條第1項、第195條第1項規定，請求被告給付60萬元，並
      加計法定遲延利息等語。
（二）並聲明：
    1.被告應給付原告60萬元，及自起訴狀繕本送達翌日起至清
      償日止，按週年利率百分之5 計算之利息。
    2.願供擔保，請准宣告假執行。
二、被告抗辯則以：
（一）就被告因過失致原告受有系爭傷害，及原告因系爭傷害受
      有自車禍時起算3個月之醫療費用、就醫交通費用、薪資
      損失，惟依系爭傷害之嚴重程度，超過3個月部分之請求
      即無理由，且原告請求之慰撫金數額亦屬過高。又被告已
      於刑事程序中賠償原告7萬元，應自原告請求之金額中扣
      除等語，資為抗辯。　　　
（二）並聲明：
    1.原告之訴及假執行之聲請均駁回。
    2.如受不利判決，願供擔保請准宣告免為假執行。
三、本院得心證之理由：
（一）按因故意或過失，不法侵害他人之權利者，負損害賠償責
      任。故意以背於善良風俗之方法，加損害於他人者亦同。
      違反保護他人之法律，致生損害於他人者，負賠償責任。
      但能證明其行為無過失者，不在此限；汽車、機車或其他
      非依軌道行駛之動力車輛，在使用中加損害於他人者，駕
      駛人應賠償因此所生之損害。但於防止損害之發生，已盡
      相當之注意者，不在此限；不法侵害他人之身體或健康者
      ，對於被害人因此喪失或減少勞動能力或增加生活上之需
      要時，應負損害賠償責任。又不法侵害他人之身體、健康
      、名譽、自由、信用、隱私、貞操，或不法侵害其他人格
      法益而情節重大者，被害人雖非財產上之損害，亦得請求
      賠償相當之金額。民法第184條、第191條之2、第193 條
      第1項、第195條第1項分別定有明文。經查：
    1.被告於民國109年2月22日下午7時37分許，駕駛車牌號碼0
      00-0000號自用小客車行經新北市汐止區大同路二段184 
      巷路口時，因過失不慎撞擊行走於行人穿越道之原告，致
      原告受有系爭傷害，並因系爭傷害而支出自車禍時起算3
      個月之醫療費用、就醫交通費用（以原告111年3月17日庭
      呈書狀所載計算式計算）及薪資損失（以每月4萬9,850元
      計算），且被告已於刑事程序中賠償原告7萬元等情，為
      兩造所不爭執（本院卷第197-198頁）。又原告自車禍時
      起3個月內曾至國泰醫療財團法人汐止國泰綜合醫院（下
      稱國泰醫院）及振興醫療財團法人振興醫院（下稱振興醫
      院）就醫，醫療費用分別為710元、620元，此部分就醫交
      通費用為132元乙節，被告亦表示不爭執（本院卷第196-1
      97頁）。參以原告至甲○○○○○○（下稱龍心堂）就醫48次，
      醫療費用細目詳如附表所示，金額總計為2萬450元；而就
      醫交通費用依兩造上開不爭執之計算方式為4,220元【計
      算式：（36公里×48次）×24.42÷10，元以下四捨五入】，
      薪資損失則為14萬9,550元【4萬9,850元×3月】，是揆諸
      首開條文規定，原告請求被告就上開費用負損害賠償責任
      ，自屬有據。
    2.原告固主張其得請求超過3個月之醫療費用、交通費用及
      薪資損失云云。惟國泰醫院109年2月22日之診斷證明書載
      明原告宜居家休養數日等語（偵卷第93頁），振興醫院10
      9年2月29日診斷證明書載明原告宜休養1個月等語，龍心
      堂109年7月22日診斷證明書載明原告宜多休養至少3個月
      等語（本院卷第139、141頁）。國泰醫院另以110年10月1
      4日（110）汐管歷字第3885號函覆稱：…依病歷紀錄，病
      患當時為多處挫傷，但X光片並無明顯骨折之異常，故一
      般會建議靜養3至5日…等語。龍心堂則函覆稱：（一）原
      告現已大致痊癒。（二）（本院之問題：依龍心堂109年7
      月22日診斷證明書所載之「宜多休養至少3個月」，是否
      指原告因挫傷而無法工作之期間？）是的。（本院卷第17
      1、175頁）。是原告之傷勢現既已痊癒，且龍心堂亦稱原
      告因傷無法工作之期間為3個月，再衡諸一般社會通念，
      以原告僅有挫傷而無骨折之傷勢情形，殊難想像其治療期
      間會超出3個月。此外，原告就其傷勢嚴重程度何以有治
      療超出3個月之必要乙節，復未能舉證以實其說，則其此
      部分之請求，實無從准許。　　 
（二）次按慰藉金之賠償須以人格權遭遇侵害，使精神上受有痛
      苦為必要，其核給之標準固與財產上損害之計算不同，然
      非不可斟酌雙方身分資力與加害程度，及其他各種情形核
      定相當之數額（最高法院51年台上字第223 號判例要旨可
      佐）。經查：原告因系爭事故受有系爭傷害，需要暫停工
      作前往就醫診療，其日常生活顯有受到影響，應受有相當
      程度之精神上痛苦無訛。又原告學歷為專科畢業，家庭狀
      況為未婚但有2名未成年子女、職業為汽車美容、月收入
      約3-5萬元，名下無財產；被告學歷為二技畢業，家庭狀
      況為已婚、有1名未成年子女，職業為駕駛計程車、月收
      入約3 萬元，名下財產總額為783萬1,300元等情，業據兩
      造陳報在卷，並有稅務電子閘門財產所得調件明細表附卷
      可參（本院卷第56-73、100、168頁），本院審酌兩造之
      教育程度、社會地位、經濟狀況、資力、原告所受傷害及
      精神打擊程度、被告加害行為等一切情狀，認原告請求被
      告賠償精神上痛苦之非財產上損害5萬元，應屬合理，逾
      此範圍之請求，即屬無據。
（三）綜上所述，本件原告因系爭傷害所受之損害賠償數額應為
      22萬5,682元【計算式：710元＋620元＋132元＋2萬450元＋4,
      220元＋14萬9,550元＋5萬元】，扣除被告已於刑事程序中
      給付之7萬元，應得請求被告給付15萬5,682元。
四、從而，原告依民法第184條第1項前段、第2項、第191條之2
    、第193條第1項、第195條第1項規定，請求被告給付15萬5,
    682元，及自起訴狀繕本送達翌日即109年11月24日（附民卷
    第3頁）起至清償日止，按週年利率百分之5計算之利息，為
    有理由，應予准許；逾此範圍之請求，為無理由，應予駁回
    。
五、又本件原告勝訴部分，所命被告給付之金額未逾50萬元，依
    民事訴訟法第389條第1項第5款之規定，應依職權宣告假執
    行，原告就此部分贅為聲請，爰不就此另為准駁之諭知；而
    被告陳明願供擔保免為假執行，核無不合，爰酌定相當之擔
    保金額，予以准許。至原告敗訴部分，其假執行之聲請亦失
    所附麗，應併予駁回。
六、本件事證已臻明確，兩造其餘攻擊防禦方法及未經本院援用
    之證據，核與判決之結果不生影響，爰不一一論駁，併此敘
    明。
七、訴訟費用負擔之依據：民事訴訟法第79條。
中　　華　　民　　國　　111 　年　　3 　　月　　31　　日
                  民事第三庭    法  官  楊忠霖
以上正本係照原本作成。 
如對本判決上訴，應於判決送達後20日內向本院提出上訴狀，若
委任律師提起上訴者，應一併繳納上訴審裁判費，否則本院得不
命補正逕行駁回上訴。
中　　華　　民　　國　　111 　年　　3 　　月　　31　　日
                                書記官  賴怡婷

附表：幣別為新臺幣
原告於民國109年2月22日至5月22日間於甲○○○○○○支出之醫療費用      編號 就診日期 掛號費（元） 門診負擔（元） 內服藥費（元） 合計（元） 1 2/24 100  50  1,050  1,200  2 2/25 100  50  0  150  3 2/26 100  50  100  250  4 2/27 100  50  0  150  5 2/28 100  50  0  150  6 3/2 100  50  0  150  7 3/3 100  50  0  150  8 3/4 100  50  0  150  9 3/5 100  50  1,050  1,200  10 3/6 100  50  0  150  11 3/7 100  50  1,000  1,150  12 3/9 100  50  0  150  13 3/10 100  50  0  150  14 3/11 100  50  1,000  1,150  15 3/12 100  50  0  150  16 3/13 100  50  1,050  1,200  17 3/14 100  50  0  150  18 3/15 100  50  0  150  19 3/17 100  50  1,000  1,150  20 3/18 100  50  0  150  21 4/1 100  50  0  150  22 4/2 100  50  1,000  1,150  23 4/3 100  50  0  150  24 4/6 100  50  0  150  25 4/7 100  50  1,000  1,150  26 4/8 100  50  0  150  27 4/9 100  50  0  150  28 4/10 100  50  1,000  1,150  29 4/11 100  50  0  150  30 4/13 100  50  0  150  31 4/14 100  50  0  150  32 4/15 100  50  1,000  1,150  33 4/16 100  50  0  150  34 4/17 100  50  0  150  35 4/18 100  50  0  150  36 5/5 100  50  0  150  37 5/6 100  50  1,000  1,150  38 5/7 100  50  0  150  39 5/8 100  50  0  150  40 5/11 100  50  0  150  41 5/12 100  50  1,000  1,150  42 5/13 100  50  0  150  43 5/14 100  50  0  150  44 5/15 100  50  0  150  45 5/16 100  50  1,000  1,150  46 5/18 100  50  0  150  47 5/20 100  50  0  150  48 5/22 100  50  0  150  總計     20,450